【裁判字號】    90,訴,16
【裁判日期】    900331
【裁判案由】    偽造貨幣
【裁判全文】
臺灣臺東地方法院刑事判決                              九十年度訴字第一六號
    公  訴  人  臺灣台東地方法院檢察署檢察官
    被      告  乙○○
    被      告  丁○○
    指定辯護人  本院法官丙○○
    被      告  戊○○
    選任辯護人  蘇建榮
右列被告等因偽造貨幣案件，經檢察官提起公訴（八十九年度偵字第二四九一號），
本院判決如左：
    主  文
乙○○、丁○○、戊○○共同連續行使偽造之通用紙幣，乙○○處有期徒刑參年陸月
，丁○○、戊○○各處有期徒刑參年壹月。偽造之新台幣仟元紙幣玖拾張均沒收。
    事  實
一、乙○○曾因竊盜罪，經台灣台中地方法院判處有期徒刑一年確定，緩刑四年，丁○○曾因違反著作權法案件，經台灣台中地方法院判處有期徒刑一年四月確定，
    緩刑四年，二人現皆於緩刑期間。乙○○於民國（下同）八十九年十二月九日，
    在自由時報分類廣告上閱得「金卡借你刷」之廣告一則，竟意圖供行使之用，以
    電話聯絡一姓名、年籍不詳之成年男子，在該名成年男子指定帳號後，即在台中
    市○○路上之某郵局匯入新台幣（下同）三萬元於該帳戶，用以購買偽造之新版
    通用千元紙幣共九十張，由不知情之快遞公司以包裹方式寄送予乙○○。嗣乙○○即以電話告知戊○○取得偽鈔，並邀集戊○○及知情之丁○○二人出遊，並共
    同基於意圖供行使概括犯意，於同年月十四日晚間由乙○○與丁○○駕車自台中
    市出發北上，至台北三重市與戊○○會合後，再沿濱海公路方向往宜蘭、花蓮及
    台東方向行駛，沿途由乙○○駕駛，戊○○與丁○○輪流持上開購得之偽造千元
    通用紙幣，連續向不知名及如附表所示之檳榔攤、商店購買香菸、檳榔及飲料，
    以找回真鈔，惟當中亦有數次被店家識破係偽鈔，而改拿真鈔購物之情形。嗣於
    同年月十五日二十一時許，在台東縣台九線公路四維路段為警查獲，並當場扣得
    偽造千元紙幣八張、香菸一百一十包及購物找換現金共十一萬二千三百零五元（
    含持真鈔購物所找回之現金）。
二、案經台東縣警察局關山分局報請臺灣臺東地方法院檢察署檢察官偵查起訴。
    理  由
一、右揭犯罪事實，業據被告乙○○、戊○○與丁○○於警訊及偵審中坦承不諱，核
    與證人陳玉蘭、己○○、甲○○即檳榔攤、雜貨店老闆證述被告等如何以偽鈔購
    買香菸情節相符，且有扣案之偽造千元紙幣八張、現金十一萬二千三百零五元、
    香菸一百一十包等物足為佐憑，被告自白與事實相符。本件事證明確，被告犯行
    堪以認定，應依法論科。
二、核被告等所為，均係犯刑法第一百九十六條第一項之行使偽造通用紙幣罪；被告
    等就上述犯行，有犯意聯絡與行為分擔，為共同正犯。又被告等先後多次行使偽
    造通用紙幣之犯行，時間緊接，方法相同，觸犯構成要件相同之罪名，顯係基於
    概括之犯意為之，應論以連續犯，並依法加重其刑。被告李旺宏意圖供行使之用
    而收集偽造通用紙幣之低度行為，應為行使偽造通用紙幣之高度行為所吸收，不
    另論罪；又行使偽造通用貨幣，本含有詐欺之性質，亦不另論其詐欺罪。爰審酌
    被告等行使偽造紙幣，嚴重擾亂金融秩序，犯後均坦承犯行，所詐得之財物尚非
    鉅大，及犯罪手段、動機、目的等一切情狀，分別量處如主文所示之刑，以資懲
    戒。
三、被告等行使之偽造千元紙幣共九十張，其中八張扣案，其餘花用之八十二張雖未
    扣案，但無證據證明業已滅失，仍均應依刑法第二百條宣告沒收。至於現金十一
    萬二千三百零五元，及香菸一百一十包雖部分為被告犯罪所得之物，但因以詐欺
    手段而得，被害人對於該財物在法律上仍得主張權利，爰不另為沒收之宣告，並
    此敘明。
據上論斷，應依刑事訴訟法第二百九十九條第一項前段、刑法第二十八條、第五十六
條、第一百九十六條第一項前段、第二百條，罰金罰鍰提高標準條例第一條前段，判
決如主文。
中      華      民      國      九十      年      三    月    三十一    日
                                  臺灣臺東地方法院刑事庭
                                      審判長法官  蔡勝雄
                                            法官  陳兆翔
                                            法官  黃怡玲
右正本證明與原本無異。
如不服本判決，應於判決送達後十日內向本院提出上訴狀。（須附繕本）
「切勿逕送上級法院」
  書記官  王敏玉
中      華      民      國      九十      年      四    月      四      日
附記
刑法第一百九十六條第一項前段
行使偽造、變造之通用貨幣、紙幣、銀行券或意圖供行使之用而收集或交付於人者，
處三年以上十年以下有期徒刑，得併科五千元以下罰金。
刑法第二百條
偽造、變造之通用貨幣、紙幣、銀行券，減損分量之通用貨幣及前條之器械、原料，
不問屬於犯人與否，沒之。


司法院資訊處製作；財團法人民間司法改革基金會備份。
